【裁判字號】    97,訴,781
【裁判日期】    970508
【裁判案由】    違反毒品危害防制條例
【裁判全文】
臺灣彰化地方法院刑事判決               97年度訴字第781號
公  訴  人  臺灣彰化地方法院檢察署檢察官
被      告  甲○○
                    ( 現於臺灣臺中女子監獄執行中 )
上列被告因違反毒品危害防制條例案件，經檢察官提起公訴（97
年度毒偵字第855號），本院依簡式審判程序，判決如下：
    主  文
甲○○施用第一級毒品，累犯，處有期徒刑拾月。
    犯 罪 事 實
一、甲○○前因施用第二級毒品案件，經臺灣臺中地方法院檢察
    署檢察官聲請簡易判決處刑並強制戒治。強制戒治部分，經
    臺灣臺中地方法院以89年度毒聲字第2856號裁定令入戒治處
    所施以送強制戒治，於民國92年4月14日執行完畢；聲請簡
    易判決處刑部分，則經臺灣臺中地方法院以89年度中簡字第
    827號判決判處有期徒刑5月，如易科罰金，以銀元300元折
    算1日確定；又因施用第一級毒品案件，經臺灣臺中地方法
    院以90年度訴字第2809號判決判處有期徒刑10月確定，經送
    監接續執行，於93年7月7日縮刑期滿執行完畢。詎其仍不知
    悔改，於前開強制戒治執行完畢釋放後5年內，復基於施用
    第一級毒品海洛因之犯意，於96年12月10日17、18時許，在
    彰化縣彰化市「西門加油站」廁所內，以將第一級毒品海洛
    因摻入香菸點燃吸食之方式，施用第一級毒品海洛因1次。
    嗣於96年12月11日至警局接受採尿檢驗，結果呈嗎啡及可待
    因陽性反應，始知悉上情。
二、案經彰化縣警察局鹿港分局報請臺灣彰化地方法院檢察署檢
    察官偵查起訴，本院認有刑事訴訟法第273條之1第1項之情
    形，而改依簡式審判程序審理。
    理  由
一、按除被告所犯為死刑、無期徒刑、最輕本刑為3年以上有期
    徒刑之罪或高等法院管轄第1審案件者外，於刑事訴訟法第
    273 條第1項程序進行中，被告先就被訴事實為有罪之陳述
    時，審判長得告知被告簡式審判程序之旨，並聽取當事人、
    代理人、辯護人及輔佐人之意見後，裁定進行簡式審判程序
    ；除簡式審判程序及簡易程序案件外，第1審應行合議審判
    ，刑事訴訟法第273條之1第1項、第284條之1分別定有明文
    。本件被告甲○○所犯係死刑、無期徒刑、最輕本刑為3年
    以上有期徒刑或高等法院管轄第1審案件以外之罪，並於本
    院行準備程序時就被訴事實為有罪之陳述，本院合議庭依前
    揭規定，經評議結果，裁定改由受命法官獨任行簡式審判程
    序，先予敘明。
二、上揭事實，業據被告甲○○迭於偵訊中及本院行準備程序與
    審理時均坦承不諱，且其於96年12月11日所採取之尿液，經
    送鑑驗結果，確呈可待因、嗎啡陽性反應，此有彰化縣警察
    局鹿港分局委託檢驗尿液代號與真實姓名對照認證單及詮昕
    科技股份有限公司96年12月24日所出具之濫用藥物尿液檢驗
    報告各1紙附卷可稽，應認被告之自白應與事實相符，洵堪
    採信。再查，被告曾前因施用毒品案件，經臺灣臺中地方法
    院以89年度毒聲字第2856號裁定送強制戒治，於92年4月14
    日執行完畢等情，有臺灣高等法院被告前案紀錄表及臺灣彰
    化地方法院檢察署刑案資料查註紀錄表各1份在卷足憑，被
    告顯係於受強制戒治執行完畢釋放後，5年內再犯毒品危害
    防制條例第10條第1項之罪，依同條例第23條第2項規定，應
    依法論科。綜上所述，本件犯罪事證明確，被告前開犯行洵
    堪認定。
三、核被告所為，係犯毒品危害防制條例第10條第1項之施用第
    一級毒品罪。被告為施用毒品而持有第一級毒品，其持有之
    低度行為應為施用之高度行為所吸收，不另論罪。再查被告
    曾因施用第二級毒品案件，經臺灣臺中地方法院以89年度中
    簡字第827號判決判處有期徒刑5月，如易科罰金，以銀元30
    0元折算1日確定；因施用第一級毒品案件，經臺灣臺中地方
    法院以90年度訴字第2809號判決判處有期徒刑10月確定，經
    送監接續執行，於93年7月7日縮刑期滿執行完畢等情，有臺
    灣彰化地方法院檢察署刑案資料查註紀錄表及臺灣高等法院
    被告前案紀錄表各1份附卷可稽，被告於受有期徒刑之執行
    完畢後，5年內再犯有期徒刑以上之罪，為累犯，應依刑法
    第47條第1項之規定加重其刑。爰審酌被告前有施用毒品之
    不良素行，歷經強制戒治及有期徒刑之執行程序後，仍未能
    徹底戒絕毒品，顯見其意志不堅，惟念其施用毒品乃自戕一
    己之身體健康，尚未危害他人，且犯後坦承犯行，暨其施用
    毒品之犯罪動機、目的、手段及其智識程度、生活狀況等一
    切情狀，量處如主文所示之刑。
據上論斷，應依刑事訴訟法第273條之1第1項、第299條第1項前
段，毒品危害防制條例第10條第1項、第23條第2項，刑法第11條
、第47條第1項，判決如主文。
本案經檢察官謝雨青到庭執行職務。
中    華    民    國    97    年    5     月    8     日
                  刑事第七庭  法  官  羅  永  安
以上正本證明與原本無異。
如不服本判決，應於判決送達後10日內，向本院提出上訴書狀，
上訴書狀應「敘述具體上訴理由」，並按他造當事人之人數附繕
本。「切勿逕送上級法院」。
中    華    民    國    97    年    5     月    8     日
                              書記官  魏  嘉  信
附錄本案論罪科刑法條全文：
毒品危害防制條例第10條
施用第一級毒品者，處 6 月以上 5 年以下有期徒刑。
施用第二級毒品者，處 3 年以下有期徒刑。


司法院資訊處製作；財團法人民間司法改革基金會備份。
